【裁判字號】    89,上易,962
【裁判日期】    890523
【裁判案由】    毀損
【裁判全文】
臺灣高等法院刑事判決                            八十九年度上易字第九六二號
    上  訴  人
    即  被  告  甲○○
    選任辯護人  劉添錫
右上訴人因毀損案件，不服台灣板橋地方法院八十八年度易字第二九四六號，中華民
國八十八年十二月一日第一審判決（起訴案號：台灣板橋地方法院檢察署八十七年度
偵字第二七一九二號），提起上訴，本院判決如左：
        主  文
上訴駁回。
甲○○緩刑貳年。
        事實及理由
一、本案經本院審理結果，認第一審以上訴人即被告甲○○，係連續犯刑法第三百五
    十四條之毀損罪，判處拘役五十九日，並諭知易科罰金之折算標準為三百元折算
    一日，認事用法及量刑均無不當，應予維持，並引用第一審判決書記載之事實、
    證據及理由（詳如附件另一審判決書）。
二、被告上訴意旨以：告訴人乙○○對系爭土地雖有所有權，惟該土地已成道路多年
    ，告訴人在里民已有通行權之既成道路上設置鐵鍊及石柱，妨害里民之居家出入
    及消防安全，被告為該里里長，基於維護大眾利益而將該有影響交通之鐵鍊剪掉
    ，並沒有毀損告訴人之鐵鍊之故意等語，並聲請履勘現場及傳喚證人蔣啟東以及
    向台北縣政府工務局調閱坐落台北縣板橋市○○街四八巷四七弄五號一、二、三
    、四樓及同巷弄七號一、二、三、四樓房屋於申請建築時，所附之建築線圖或既
    成道路通行權證明書云云。按告訴人在系爭道路上設置鐵鍊，被告若認該鐵鍊有
    礙里民居家出入及消防安全，其若為里民之利益謀求解決之道，理應與告訴人洽
    商或循法律途徑為之，被告捨此正途，逕行將該鐵鍊剪斷，致該鐵鍊不能使用，
    是被告毀損之故意已臻明確。至於被告剪斷鐵鍊之動機雖在於維護公益，然此僅
    為供量刑之參考，並不能阻毀損之故意。查被告基於維護公益，而將告訴人在
    該土地上設置之鐵鍊剪斷，此原判決理由已經詳細說明，被告仍執陳詞上訴，其
    上訴為無理由，應予駁回。另被告聲請履勘現場及傳喚證人蔣啟東以及調閱上揭
    建築圖或既成道路通行權證明書，其目的均係為證明其剪斷鐵鍊之動機出於維護
    公益，而被告剪斷鐵鍊之動機確係基於維護公益，已如前述，是被告聲請調查上
    揭證據，顯無必要，併此敘明。再查被告前未曾受有期徒刑以上刑之宣告，此有
    台灣高等法院刑案紀錄簡覆表在卷可憑，被告為本件犯行固屬不當，惟其犯罪動
    機係基於維護公益，被告經此教訓，應知所警惕，信無再犯之虞，本院因認對被
    告所宣告之刑，以暫不執行為適當，併宣告緩刑貳年，以啟自新。
據上論斷，應依刑事訴訟法第三百七十三條、第三百六十八條，刑法第七十四條第一
款，判決如主文。
本案經檢察官郭啟東到庭執行職務。
中    華    民    國    八十九    年       五       月      二十三      日
                              臺灣高等法院刑事第二十一庭
                                  審判長法  官  葉  騰  瑞
                                        法  官  魏  大  喨
                                        法  官  陳  憲  裕
右正本證明與原本無異。
不得上訴。
                                        書記官  劉  育  妃
中    華    民    國    八十九    年        五      月      二十六      日
附錄：本案論罪科刑法條全文
刑法第三百五十四條：
毀棄、損壞前二條以外之他人之物或致令不堪用，足以生損害於公眾或他人者，處二
年以下有期徒刑、拘役或五百元以下罰金。


司法院資訊處製作；財團法人民間司法改革基金會備份。
